臺灣高等法院交通事件裁定　　　　　　 96年度交抗字第726號
抗　告　人
即受處分人　萬鈺通運股份有限公司
法定代理人　甲○○
代　理　人　黃招斌公路監理交通代書事務所
　　　　　　黃招斌
上列抗告人因違反道路交通管理處罰條例案件，不服臺灣桃園地
方法院95年度交聲字第631號，中華民國96年8月24日裁定，提起
抗告，本院裁定如下：
    主  文
抗告駁回。
    理  由
一、按道路交通安全規則第45條第1項規定：「汽車或拖車有下
    列情形之一者，應申請實施臨時檢驗：一、車身、引擎、底
    盤、電系或其他重要設備變更調換。」；同規則第15條第2
    項第2款規定：「汽車有變更者，應申請異動登記」。又違
    反上開規定依道路交通管理處罰條例第18條第1項規定：「
    汽車車身、引擎、底盤、電系等重要設備變更或調換，或因
    交通事故遭受重大損壞修復後，不申請公路主管機關施行臨
    時檢驗而行駛者，處汽車所有人新臺幣（下同）2,400元以
    上9,600元以下罰鍰，並責令其檢驗。」
二、案外人吳萬寶駕駛車號598-GR號營業貨運曳引車拖曳80-ME
    號砂石專用半拖車，於民國（下同）95年9月19日15分行經
    國道一號公路9.3公里（南向），為內政部警政署國道公路
    警察局第一警察隊員警攔查，查獲「板架變更車身及軸距（
    原登載軸距1,000公分經丈量為850公分）車長1,050公分，
    責檢」違反道路交通管理事件，乃填製公警局交字第
    Z00000000號舉發違反道路交通管理事件通知單，經移送裁
    決機關後，交通部公路總局新竹區監理所依違反道路交通管
    理事件統一裁罰基準及處罰細則第43、44、67條規定，填製
    壢監裁字第裁53-Z00000000號裁決書，以違反道路交通管理
    處罰條例第18條第1項之規定，裁處抗告人即受處分人3,600
    元，並責令檢驗。
三、抗告意旨略以：按刑事訴訟法第161條之規定意旨，依法舉
    發交通違規之員警應負舉證之責任及義務，內政部警政署國
    道公路警察局公警局交字第Z00000000號舉發違反道路交通
    管理事件通知單上清楚載明違規車號為「80-MB」，無故轉
    移到抗告人所有之「80-ME」，造成抗告人之困擾，舉發警
    員依何證據來轉移，應負舉證責任，且迄今抗告人仍未收到
    舉發警員「更正」之舉發違反道路交通管理事件通知單，違
    反道路交通管理處罰條例第90條「逾3個月不得舉發」之規
    定，原審附和舉發警員，逕行為不當之交通裁定，爰請依法
    更為適當之裁定云云。
三、經查：
  (一)本件案外人吳萬寶駕駛車號598-GR號營業貨運曳引車拖曳砂
    石車專用半拖車，經查獲違反道路交通管理事件，乃由內政
    部警政署國道警察局第一警察隊填製公警局交字地
    Z00000000號舉發違反道路交通管理事件通知單予以舉發。
    復經交通部公路總局新竹區監理所填製壢監裁字第裁
    53-Z00000000號裁決書，以違反道路交通管理處罰條例第18
    條第1項規定，裁處抗告人新臺幣（下同）3600元，並責令
    檢驗之事實，有前揭違規通知單、裁決書各1份在卷可稽。
  (二)又本件內政部警政署國道公路警察局第一警察隊所填製之公
    警局交字地Z00000000號舉發違反道路交通管理事件通知單
    上，雖記載上開吳萬寶駕駛車號598-GR之後方拖曳之半拖車
    車號為「80-MB」，然此部分業據內政部警政署國道公路警
    察局第一警察隊於95年11月1日以公警一交字第0950171776
    號函覆：正確之半拖車車號應為「80-ME」，員警誤記為「
    80-MB」等情，再佐以原審法院傳訊案外人吳萬寶並未到庭
    ，本件舉發員警則到庭證稱：當日有請吳萬寶出具駕照、行
    照核對，且車頭有噴漆註明是萬鈺通車行等語（見原審卷第
    44至45頁），而案外人吳萬寶亦未曾對於上開時、地駕駛
    598-GR號曳引車違反道路交通管理事件有所異議，是當日係
    由吳萬寶駕駛598-GR號曳引車而遭舉發之事實明確；且經原
    審法院函查案外人吳萬寶之健保投保單位，顯示吳萬寶自95
    年3月14日起即由抗告人公司投保未曾有轉出紀錄，有中央
    健康保險局函覆1紙在卷可憑（見原審卷第33至34頁），則
    案外人吳萬寶於本件舉發之時確實係受雇於抗告人無訛；再
    者，曳引車車號598-GR號、半拖車車號80-ME號，其所有人
    均為抗告人一情，亦有卷附車籍資料查詢2紙可稽（見原審
    卷第30至31頁），均足證案外人吳萬寶係受雇於抗告人，而
    本件乃由吳萬寶駕駛598-GR號曳引車遭舉發，又所駕駛之曳
    引車車頭確為抗告人所有，後方之半拖車自亦為抗告人所有
    無誤，則正確之半拖車車號應為「80-ME」，員警確係於舉
    發違反道路交通管理事件通知單誤記為「80-MB」等情明確
    ，況車號「80-ME」與「80-MB」二者間，外觀相近而造成員
    警誤註，衡情亦屬合理，抗告意旨以本件舉發違規車號為「
    80-MB」，無任何證據即轉移到抗告人所有之「80-ME」云云
    ，自無理由。又本件係員警當場舉發交通違規事件，僅誤註
    記該半拖車車號，且於移送交通部公路總局新竹區監理所後
    即予發函更正，並於寄送予抗告人之裁決書上記載正確之車
    號（見原審卷第3、26頁），並未有違規行為逾3個月而未舉
    發之情形，抗告人指本件舉發違反道路交通管理處罰條例第
    90條「逾3個月不得舉發」之規定云云，亦無理由。
四、從而，原審法院認受處分人前揭違規行為，原處分機關依道
    路交通管理處罰條例第18條第1項規定，對抗告人裁處3,600
    元之罰鍰，並責令檢驗，核無違誤，因而駁回受處分人異議
    之聲明，經核並無不合。抗告意旨猶執前詞，指摘原裁定不
    當，求予撤銷改判，為無理由，應予駁回。
據上論結，應依道路交通管理處罰條例第89條、道路交通案件處
理辦法第26條、刑事訴訟法第412條，裁定如主文。
中　　華　　民　　國　　96　　年　　10　　月　　26　　日
     　　　　　　 刑事第二十庭審判長法　官  楊貴雄
                                    法　官  林立華
                                    法　官  林銓正
以上正本證明與原本無異。
不得再抗告。
                                    書記官  陳玲憶
中　　華　　民　　國　　96　　年　　10　　月　　29　　日
